【裁判字號】    88,易,2960
【裁判日期】    890429
【裁判案由】    違反動產擔保交易法
【裁判全文】
臺灣臺南地方法院刑事判決                        八十八年度易字第二九六號
    公  訴  人  臺灣臺南地方法院檢察署檢察官
    被      告  甲○○
右列被告因違反動產擔保交易法案件，經檢察官提起公訴（八十八年度偵字第一二一
一七號），本院判決如左：
    主  文
甲○○動產擔保交易之債務人，意圖不法之利益，將標的物遷移，致生損害於債權人
，處拘役參拾日，如易科罰金，以參佰元折算壹日。
    事  實
一、甲○○於民國八十八年四月二十九日，依動產擔保交易法動產抵押之規定，以分
    期付款方式向美商花旗銀行股份有限公司（以下簡稱花旗銀行）申請辦理汽車貸
    款新臺幣（下同）三十七萬元，並與花旗銀行簽訂車輛貸款暨動產抵押契約書，
    以其所有車號Ｃ七－四五五五號之自用小客車一部，設定動產抵押權予花旗銀行
    而為動產擔保交易之債務人，雙方約定楊志銘應自八十八年五月二十九日起至九
    十一年四月二十九日止分期給付，每月一期，每期償還一萬三千一百九十二元，
    且需將抵押物即車輛存放於其戶籍地即臺南縣安定鄉港口村港口三百三十一號之
    十二處，而在甲○○不履行契約或抵押物即車輛被遷移，致有害於抵押權之行使
    者，花旗銀行即得占有抵押物，並得出賣。詎甲○○在取得前開貸款後竟意圖為
    自己不法之利益，僅繳付第一期款項後自八十八年六月二十九日起即未再繳納，
    並將上開車輛遷移至其他處所後而未告知花旗銀行，致花旗銀行追索無著，足生
    損害於債權人花旗銀行。
二、案經被害人花旗銀行訴請臺灣臺南地方法院檢察署檢察官偵查起訴。
    理  由
一、訊據被告甲○○對於右揭時地向花旗銀行辦理汽車貸款並設定動產抵押權，並僅
    繳一期款項後即未再繳納等事實供承不諱，惟辯稱：當時車子因浸水，所以開去
    保養廠，後來因為沒錢亦未取回，一直到過年前一位朋友才幫伊取回車輛，後來
    車子賣給別人，朋友也幫伊清償花旗銀行，伊不知尚未清償完畢云云。經查右揭
    事實，業據被害人花旗銀行職員王中昱於本院審理時證述綦詳，並有車輛貸款暨
    動產抵押契約書及動產擔保交易動產抵押登記申請書各一份，暨照片二幀在卷可
    稽，而被告復自承僅繳付一期款項後即未依約繳納分期款，車輛送修、放置在保
    養廠及出賣等情均未通知花旗銀行等情，足見被告確具為自己不法利益之意圖而
    為上開犯行至為顯然，被告所辯不足為採，本件事證已臻明確，被告犯行應堪認
    定。
二、核被告甲○○所為，係犯動產擔保交易法第三十八條之罪。爰審酌被告犯罪之動
    機、目的、手段、所生危害、僅繳納一期款項即未再繳款，並將前揭車輛遷移及
    出賣、犯後態度、惟目前已清償完畢並與被害人花旗銀行達成民事和解，有和解
    書一份在卷足稽等一切情狀，量處如主文所示之刑，並諭知易科罰金之折算標準
    ，以資懲儆。
據上論斷，應依刑事訴訟法第二百九十九條第一項前段，動產擔保交易法第三十八條
，刑法第十一條前段、第四十一條，罰金罰鍰提高標準條例第一條前段、第二條，判
決如主文。
中    華    民    國      八十九    年      四        月    二十九      日
                              臺灣臺南地方法院刑事第四庭
                                      法  官   楊惠芬
右正本證明與原本無異。
如不服本判決，應於送達後十日內向本院提出上訴狀。
                                      書記官   李榮杰
中    華    民    國      八十九    年      四        月    二十九      日
附錄本案論罪科刑法條全文：
動產擔保交易法第三十八條
動產擔保交易之債務人，意圖不法之利益，將標的物遷移、出賣、出質、移轉、抵押
或為其他處分，致生損害於債權人者，處三年以下有期徒刑、拘役或科或併科六千元
以下之罰金。


司法院資訊處製作；財團法人民間司法改革基金會備份。
